    Komentar, naslov....(SPICE ignorira)
    
    *OPIS VEZJA
    *prva črka tip rl. (r, c, l, m-mosfet, v, i ...)
    *sledi ime elementa
    *sledi vozlišča
    *sledi parametri
    
    *masa je vedno vzlisce 0
    *k-kilo, m-mili, meg-mega, u-mikro
    r_rsrc  1   2   r=10k
    r_r1    3   4   r=242k
    r_r2    3   5   r=395k
    r_re    5   6   r=10k
    r_rl    7   9   r=20k
    
    c_c1    2   3   c=100u
    c_c2    6   7   c=100u
    *c_c3    7   10   c=100u
    
    *v_imevira  n+   n- dc=xx   acmag=xx    sin=(off, amp, freq)
    v_vin    1   0   dc=0    sin=(0, 0.1, 5k)   
    v_vplus  4   0   dc=5
    v_vminus 5   0   dc=-5
    v_tok    4   8  dc=0
    v_out    9   0   dc=0    sin(0,0,5k)
    
    .include models.inc
    *m_imeTranz d   g   s   b   incModela parametri
    *. model imeModela tipEl parametri (kp, vto, lambda...)
    

    q_q1   8   3   6   BC238B 
    
    *komentar
    *ukazi: echo, op, setplot(zbirka rezultatov), display, print, let,dc, destroy all, plot. tran, fourier, max, min, sqrt
    
    .control
        destroy all
        echo ######## Vaja4 ######
        echo ---------OP1---------
        *delovna tocka ukaz op
        op
        *spremenljivka (vektor)
        let icq=i(v_tok)
        let vceq=v(8,6)
        let vbeq=v(3,6)
        print icq, vceq, vbeq
        
        echo -------TRAN1-------
        tran 0.05u 5m
        *let vtest_pp = max(v(6))-min(v(6))
        *let itest_pp=max(i(v_out))-min(i(v_out))
        *let rout=vtest_pp/itest_pp
        *print rout
        echo -------TRAN2-------
        fourier 5k v(7)
        echo -------TRAN3-------
        let vout_pp = max(v(7))-min(v(7))
        let vin_pp = max(v(1))-min(v(1))
        let Av=vout_pp/vin_pp
        print Av
        let iout_pp=max(i(v_out))-min(i(v_out))
        let iin_pp=max(i(v_vin))-min(i(v_vin))
        let Ai= iout_pp/iin_pp
        print Ai
    .endc
    
    .end
